臺灣桃園地方法院刑事判決　　　　　　　94年度易字第1138號
　　公　訴　人　台灣桃園地方法院檢察署檢察官
　　被　　　告　甲○○
　　　　　　　　　　　　　號
上列被告因恐嚇案件，經檢察官提起公訴（94年度偵字第7411號）
，本院判決如下：
    主  文
甲○○以加害生命之事恐嚇他人致生危害於安全，處拘役伍拾日
，如易科罰金，以佰元折算壹日。
    事  實
一、緣甲○○與乙○○係夫妻，與黃辰燄間因桃園縣平鎮市○鎮
    段717 之1 地號土地耕種糾紛，於民國92年2 月20日下午6
    時許與黃辰燄及黃辰燄之母黃鄧菊渼、妻鍾金枝、妹黃惠娟
    在桃園縣平鎮市平鎮132 號前之土地公廟發生拉扯、推擠之
    衝突，其間甲○○與黃辰燄之母黃鄧菊渼拉扯，黃辰燄為護
    母伸手拉扯甲○○，乙○○見狀持其耕種之鋤頭揮擊黃辰燄
    右手第3 、4 指，致黃辰燄因而受有右手第3 、4 指挫傷併
    瘀血之傷害，甲○○、乙○○對黃金龍、黃鄧菊渼、黃辰燄
    、黃科順、黃惠娟、鍾金枝等人提起傷害等告訴（除黃辰燄
    傷害、恐嚇部分經本院以93年度壢簡字第1234號判處拘役50
    日、45日，應執行有期徒刑90日外，其餘均不起訴處分確定
    。），黃辰燄亦對乙○○提起傷害告訴，乙○○經本院中壢
    簡易庭以93年度壢簡字第112 號判處拘役10日，不服提起上
    訴，本院第二審合議庭定93年11月10日上午審理，乙○○由
    妻甲○○、兄黃文鐘陪同，黃辰燄由鄰居丁○○陪同至本院
    第14法庭開庭，當日中午11時許庭訊結束後，甲○○、乙○○、黃文鐘在前，黃辰燄、丁○○在後相繼走出法庭，在本
    院第14法庭外走道，甲○○竟基於恐嚇他人生命安全之犯意
    ，側身對黃辰燄稱「我要弄死你全家，全家大小怎麼死的都
    不知道」等足以加害黃辰燄及其家人生命之恐嚇言詞，致黃
    辰燄心生畏懼，足以致生危害於黃辰燄及其家人之生命安全
    。
二、案經黃辰燄訴請臺灣桃園地方法院檢察署檢察官偵查起訴。
　　理  由
一、證據能力：
    證人乙○○、丙○○、丁○○於警詢及檢察官偵查中所為之
    證述，為被告以外之人於審判外之陳述，依刑事訴訟法第15
    9 條第1 項之規定，原則上不具證據能力；惟證人等於本院
    94 年11 月10日審理時，已基於證人地位、經合法具結、並
    在賦予被告對質詰問機會之情形下為證述，則其前開於警詢
    及偵查中所為之證述，即因其在本案審判庭至本院作證，而
    取得證據能力。
二、認定犯罪事實之證據及理由：
  (一)訊據被告甲○○對於93年11月10日與丙○○陪同乙○○至本
    院第14法庭開庭一事並不否認，惟矢口否認有恐嚇犯行，辯
    稱：沒有為恐嚇言語云云。
  (二)經查：
    1.被告甲○○於93年11月10日上午陪同乙○○因被訴傷害上
      訴案件到本院第14法庭開庭，當日上午11時許庭訊完畢後
      ，在本院第14法庭外走道，對黃辰燄稱「我要弄死你全家
      ，全家大小怎麼死的都不知道」等足以加害黃辰燄及其家
      人生命安全之恐嚇言詞之事實，業據黃辰燄指訴綦詳，並
      據證人即陪同黃辰燄到本院開庭之丁○○於警詢、偵查及
      本院審理中證述：開庭前1 日，黃辰燄的父母出國，應黃
      辰燄要求於93年11月10日陪同到法院開庭，開完庭後在14
      法庭走廊上，乙○○、丙○○、甲○○走在前面，伊與黃
      辰燄走在後面數公尺，甲○○側身以客語對黃辰燄說「我
      要弄死你全家，全家大小怎麼死的都不知道」，丙○○有
      用手去拍甲○○的手，意思是叫甲○○不要再講了等語明
      確。
    2.依丁○○證述，伊在鄰里間常幫鄰居調處紛爭，村里鄰居
      有婚喪喜慶之事均會幫忙，亦曾調處乙○○與其兄黃文丙
      之財產紛爭，與乙○○、黃辰燄均是多年鄰居，且伊住家
      距乙○○之老家較近，乙○○之父母過世時均曾幫忙，陪
      黃辰燄開庭是希望透過伊大家可以和解等情，為乙○○、
      丙○○、甲○○所不否認，丙○○亦自承與丁○○是老鄰
      居，以前相當好，父母過世時丁○○確有幫忙等語，是丁○○在鄰里間應係素孚人望之長者，且丁○○住處離乙○○老家較近，與乙○○家之情誼應更密切，衡情丁○○自
      無偏頗而迴護黃辰燄、誣陷甲○○之理。再者，丁○○於
      警詢、偵查乃至本院之證述前後一致，且與黃辰燄之證述
      相符，與甲○○、丙○○對質時毫無遲疑、虛懼之情，並
      當庭以客語模仿當時情境，丁○○上開證詞足堪信為真實
      。
    3.再者，依黃辰燄之指訴，甲○○不只1 次於開庭後口出惡
      言，與鄰居之相處亦有此情形，與丁○○證述甲○○在老
      家一帶常會跟鄰居爭吵辱罵，鄰居怕甲○○罵就躲起來不
      敢講話，以前陪黃辰燄到民事庭開庭，也有在開完庭步出
      法庭外發生糾紛之情形等情相符。又黃辰燄在本院證述，
      原不想提起本件告訴，因該日發生事情回家後，在菜園碰
      到甲○○、乙○○，甲○○又一直碎碎念講的很難聽，忍
      無可忍才決定要告訴，經詢問甲○○雖否認為恐嚇言詞，
      惟不否認當日回家後碰到黃辰燄又口出惡言一事，僅辯稱
      是在乙○○面前碎碎念，雖其辯解避重就輕，惟已可見黃
      辰燄之指訴非虛。再參丙○○證述，甲○○有很難控制情
      緒之情形，並自承甲○○在平鎮分局曾因口出惡言而經其
      制止，及乙○○證述甲○○就黃辰燄對乙○○提起傷害告
      訴一事非常生氣（見本院94年11月30日審理筆錄）等各情
      判斷，被告個性強勢，又無法控制情緒，極易口出惡言，
      而乙○○、甲○○夫妻，因桃園縣平鎮市鎮717 之1
      地號土地之耕種糾紛，與黃辰燄一家結怨進而發生衝突互
      控纏訟不休，告訴人黃辰燄於法庭上指證乙○○傷害，引
      起甲○○不滿，應屬常情，因此被告於庭訊結束後，心中
      怒氣未消，致為上開恐嚇言詞，並不悖於常情。
    4.證人乙○○、丙○○雖證述甲○○未為上開恐嚇言詞，惟
      93 年11 月10日黃辰燄之父母出國，有入出境記錄在卷可
      參，當日係丁○○陪同黃辰燄到本院開庭，開庭時與乙○○、丙○○同在旁聽席，庭訊完畢並相繼自法庭走出，相
      互間不可能不注意到對方，惟乙○○或稱係黃辰燄之父黃
      金龍陪同開庭，丁○○未到院，或稱印象模糊，丙○○則
      稱沒有注意到對方，不知丁○○有無到庭等語（見偵卷第
      30 頁94 年7 月4 日偵查筆錄、本院94年11月30日審理筆
      錄），乙○○、丙○○對於丁○○如此熟識之人當時有無
      一起到院都稱模糊、不確定，顯可見已記憶不清，且甲○○為乙○○之妻、丙○○之弟媳，乙○○、丙○○證述甲○○沒有為恐嚇言詞，顯係迴護之詞，自無足可採。
    5.綜上，依甲○○夫妻與黃辰燄之夙怨，且發生肢體衝突，
      雙方訟事不斷，甲○○以上開加害生命之事恐嚇黃辰燄，
      致生危害於黃辰燄及其家人生命安全之事證明確，被告犯
      行洵堪認定，應依法論科。
三、論罪科刑：
    核被告甲○○所為，係犯刑法第305 條恐嚇危害安全罪。爰
    審酌被告因告訴人至本院證述不利乙○○之證詞，而出言恐
    嚇之犯罪動機及目的，被告與告訴人為鄰居，因土地耕種糾
    紛而結怨，雙方訟爭不斷，卻不知警惕、節制自己之行為，
    暨被告恐嚇犯行對社會治安所造成之危害，犯後飾詞否認態
    度惡劣等一切情狀，量處如主文所示之刑，並諭知易科罰金
    之折算標準。
四、據上論斷，應依刑事訴訟法第299 條第1 項前段、刑法第30
    5 條、第41條第1 項前段，罰金罰鍰提高標準條例第1 條前
    段、第2 條，判決如主文。
本案經檢察官邱曉華到庭執行職務。
中    華    民    國    94    年    12    月    14    日
                  刑事第六庭審判長法  官  林孟宜
                                  法  官  錢建榮
                                  法  官  蔡寶樺
以上正本證明與原本無異。
如不服本判決，應於判決送達後10日內向本院提出上訴狀（應附
繕本），上訴於臺灣高等法院。
　　　　　　　　　　　　　　    　書記官　王泰元
中    華    民    國    94    年    12    月    14    日
